# 同一时点购入相同金额的看涨、看跌结构性存款

提问人：Ryan_q 时间：2021-02-24 09:33:03
@chenyiwei，陈版主，现有一案例如下：
A结构性存款：
如果在最终观察日，挂钩标的的最最 终 价格大于等于其起始价格*100.00%，那么触发事件在该观察日发生；（ 1 ）若在最终观察日发生触发事件，产品到期实际收益率为4.25%/年。产品到期实际收益额 = 存款本金×4.25%×产品期限/365；（ 2 ）若在最终观察日未发生触发事件，产品到期实际收益率1.65%/年。 产品到期实际收益额 = 存款本金×1.65%×产品期限/365。
B结构性存款：
如果在最终观察日，挂钩标的的最最 终 价格小于其起始价格*100.00%，那么触发事件在该观察日发生；
（ 1 ）若在最终观察日发生触发事件，产品到期实际收益率为4.25%/年。产品到期实际收益额 = 存款本金×4.25%×产品期限∕365；（ 2 ）若在最终观察日未发生触发事件，产品到期实际收益率1.65%/年。产品到期实际收益额 = 存款本金×1.65%×产品期限∕365。
如上所述，两款理财产品在同一时点购入，同时金额相同，挂钩标的一致，最终的结果必定是，1.65%以及4.25%，由以上条件可得，利率锁定为2.95%。
问：
市面上该结构性存款该理财产品几乎未见单个售卖，均以同一时点、同一金额售出同一客户（为了规避合规性），那么是否可以从实质性出发，将两份结构性存款为一个整体，故能通过SPPI测试，固定利率为2.95%。从而列报为货币资金，相关收益计入财务费用。
如果不能，请教陈版主，在至少满足什么调整下，能视为两项金融工具为一个整体？
劳烦陈版主解答，谢谢！

回答人：chenyiwei
虽然“市面上该结构性存款该理财产品几乎未见单个售卖，均以同一时点、同一金额售出同一客户”，但其条款之间仍然是互相独立的，且不排除其中某个产品提前到期的可能性，因此原则上仍应分别列报为两项交易性金融资产，只是其公允价值变动损益通常可以对冲。利息计入投资收益而不是利息收入。
如果在某些情况下（此处暂且不考虑合规性问题），两个产品的条款完全对应，互为成立条件，同时生效、到期、结算和失效，事实上可以“合成”一项金融资产的，则可以整体作为一项固定利率的定期存款处理。但金融工具“合成”的门槛较高，又面临严格的合规监管，故实际操作中可能难度较大。